臺灣板橋地方法院刑事判決　　　　　　　　　　　　　九十一年度訴字第四三八號
　　公　訴　人　臺灣板橋地方法院檢察署檢察官
　　被　　　告　乙○○
右列被告因偽造文書等案件，經檢察官提起公訴（九十年度偵字第一二四四三號、九
十一年度偵字第二九九號），本院判決如左：
    主  文
乙○○行使變造國民身分證，足以生損害於公眾及他人，處有期徒刑伍月，如易科罰
金，以佰元折算壹日；扣案變造之甲○○國民身分證上換貼之乙○○照片壹張沒收
。
    事  實
一、乙○○曾於民國八十四年間因違反麻醉藥品管理條例案件經本院以八十四年度少
    訴字第三八號判決處有期徒刑二年八月，緩刑五年確定，嗣該緩刑經撤銷，又因
    違反麻醉藥品管理條例、竊盜、搶奪等案件經臺灣士林地方法院以八十八年度聲
    字第一五五號裁定應執行有期徒刑七年確定，上開罪刑經接續執行，刑期自八十
    五年十月二十五日起算，於八十九年五月二十二日假釋交付保護管束，假釋期滿
    日期為九十五年二月十四日。詎乙○○於假釋期間，不知悔改，於九十年七月中
    旬某日，在台北縣永和市樂華夜市，拾得甲○○所有、因失竊而離其所持有之國
    民身分證一張，乙○○因自己之國民身分證已遺失，竟意圖為自己不法之所有，
    將甲○○之國民身分證予以侵占入己，旋於翌日在台北縣中和市○○路四一七之
    四０號六樓，將甲○○之國民身分證上照片撕下，換貼自己之照片，而變造該國
    民身分證，足以生損害於戶政機關對於國民身分證管理之正確性及甲○○。嗣於
    九十年七月二十三日中午十二時許，在台北縣中和市○○路四一七之四０號六樓
    ，警方追查乙○○因毒品案遭本院通緝時，乙○○企圖逃避查緝，基於行使變造
    之上開國民身分證之犯意，向警員出示該變造之國民身分證，主張其係甲○○本
    人，足以生損害於戶政機關對於國民身分證管理之正確性、警察機關對於身分查
    核之正確性及甲○○，旋為警發覺有異而當場識破，並扣得上開變造之國民身分
    證一張。
二、案經臺北市政府警察局中正第二分局報請臺灣臺北地方法院檢察署呈請臺灣高等
    法院檢察署檢察長核轉臺灣板橋地方法院檢察署檢察官偵查起訴。
    理  由
一、右揭事實，業據被告乙○○於偵審中坦承不諱，復有上開變造之國民身分證影本
    一張附卷可資佐證；又上開國民身分證一張，係甲○○所有，於九十年三月初，
    在台北縣土城市○○路○段「生活資訊網」店內失竊等情，業據證人甲○○於警
    訊時證述明確，是上開國民身分證屬甲○○所有、因失竊而離其所持有之物。本
    案事證明確，被告之犯行堪予認定。
二、核被告所為，係犯刑法第三百三十七之侵占遺失物罪及同法第二百十六條、第二
    百十二條之行使變造特種文書罪；被告變造特種文書之低度行為，應為其行使變
    造特種文書之高度行為所吸收，僅論以行使變造特種文書一罪。被告所犯上開二
    罪間，有方法目的之牽連關係，為牽連犯，應依刑法第五十五條規定從一重以行
    使變造特種文書罪處斷。爰審酌被告曾於八十四年間因違反麻醉藥品管理條例案
    件經本院以八十四年度少訴字第三八號判決處有期徒刑二年八月，緩刑五年確定
    ，嗣該緩刑經撤銷，又因違反麻醉藥品管理條例、竊盜、搶奪等案件經臺灣士林
    地方法院以八十八年度聲字第一五五號裁定應執行有期徒刑七年確定，上開罪刑
    經接續執行，刑期自八十五年十月二十五日起算，於八十九年五月二十二日假釋
    交付保護管束，假釋期滿日期為九十五年二月十四日，有臺灣高等法院檢察署刑
    案紀錄簡覆表及臺灣高等法院被告全國前案紀錄表各一份在卷可考（本案不構成
    累犯，故起訴書認被告曾因違反麻醉藥品管理條例案件經本院判處有期徒刑七月
    確定，於八十七年十二月十一日執行完畢，應為累犯云云，容有違誤，應予指明
    ），竟於假釋期間，不知悔改，其犯罪之動機、目的、手段、所生之危害及犯罪
    後坦承犯行，態度尚稱良好等一切情狀，量處如主文所示之刑，並諭知易科罰金
    之折算標準。扣案變造之甲○○國民身分證上換貼之被告照片一張，係被告所有
    、供犯本罪所用之物，併依刑法第三十八條第一項第二款規定宣告沒收。
據上論斷，應依刑事訴訟法第二百九十九條第一項前段，刑法第二百十二條、第二百
十六條、第三百三十七條、第五十五條、第四十一條第一項前段、第三十八條第一項
第二款，罰金罰鍰提高準標條例第一條前段、第二條，判決如主文。
本案經檢察官許景森到庭執行職務。
中    華    民    國      九十一    年      三      月      二十六      日
                                      臺灣板橋地方法院刑事第三庭
                                          法  官  樊  季  康
右正本證明與原本無異。
如不服本判決，應於判決送達後十日內，向本院提出上訴狀。
                                          書記官  馬  秀  芳
中    華    民    國      九十一      年    三      月      二十六      日
附錄本案論罪科刑主要法條：
刑法第二百十二條
偽造、變造護照、旅券、免許證、特許證及關於品行、能力、服務或其他相類之證書
、介紹書，足以生損害於公眾或他人者，處一年以下有期徒刑，拘役或三百元以下罰
金。
刑法第二百十六條
行使第二百十條至第二百十五條之文書者，依偽造、變造文書或登載不實事項或使登
載不實事項之規定處斷。
